臺灣高等法院刑事裁定
109年度抗字第1255號
抗  告  人  曾志順




上列抗告人因聲請定其應執行刑案件，不服臺灣桃園地方法院中
華民國109年4月29日裁定（109年度聲字第1340號），提起抗告
，本院裁定如下：
    主  文
抗告駁回。                                             
    理  由
一、原裁定意旨略以：受刑人曾志順所犯如附表所示之罪，經本
    院及原審法院判處如附表所示之刑，業經確定在案，有各該
    判決及本院被告前案紀錄表在卷可稽。本案雖有得易科罰金
    之罪與不得易科罰金之罪，屬刑法第50條第1項但書第1款之
    情形，然本案檢察官係依受刑人之請求，聲請定其應執行之
    刑，有受刑人具狀簽名之受刑人是否聲請定應執行刑調查表
    1份附卷可參，核與刑法第50條第2項規定相符，因認檢察官
    聲請為正當，爰裁定定應執行有期徒刑7年2月等語。
二、抗告意旨略以：定應執行刑之宣告，乃對犯罪行為人本身及
    所犯各罪之總檢視，除考量行為人所犯數罪反應出之人格特
    性外，並權衡審酌行為人責任與整體刑法目的及著重教化，
    而非實現應報主義的刑事政策，除受外部界限限制外，並受
    法秩序理念規範之比例原則、平等原則、罪刑相當原則、重
    複評價禁止原則等自由裁量權之內部抽象價值要求界限之支
    配，使以輕重得宜，罰當其責。各級法院對於定應執行刑取
    其低者，有數例可供參照：臺中地院98年度易字第2067號判
    決、最高法院98年度台上字第6192號判決、基隆地院96年度
    易字第538號判決、臺灣高院97年上訴字第5195號判決。原
    裁定所定有期徒刑7年2月，顯不利於抗告人即受刑人曾志順
    ，為避免案件因先後起訴、審判，而影響抗告人之權益及司
    法公平性，應整體考量抗告人於同一期間內所為之犯行、抗
    告人之人格特性、犯罪目的、動機、手段、犯後態度等，重
    新給予合適之量刑云云。
三、按數罪併罰之定應執行之刑，係出於刑罰經濟與責罰相當之
    考量，並非予以犯罪行為人或受刑人不當之利益，為一種特
    別的量刑過程，相較於刑法第57條所定科刑時應審酌之事項
    係對一般犯罪行為之裁量，定應執行刑之宣告，乃對犯罪行
    為人本身及所犯各罪之總檢視，除應考量行為人所犯數罪反
    應出之人格特性，並應權衡審酌行為人之責任與整體刑法目
    的及相關刑事政策，在量刑權之法律拘束性原則下，依刑法
    第51條第5款之規定，採限制加重原則，以宣告各刑中之最
    長期為下限，各刑合併之刑期為上限，但最長不得逾30年，
    資為量刑自由裁量權之外部界限，並應受法秩序理念規範之
    比例原則、平等原則、責罰相當原則、重複評價禁止原則等
    自由裁量權之內部抽象價值要求界限之支配，使以輕重得宜
    ，罰當其責，俾符合法律授與裁量權之目的，以區別數罪併
    罰與單純數罪之不同，兼顧刑罰衡平原則。至於個別之定刑
    案件中，因事涉不同案件之定刑標準（如內、外部性界限）
    ，且與各該行為人之犯罪目的、手段、態樣、法益侵害等量
    刑因素各異，並無齊一標準，此乃當然之理，故除非有全然
    喪失權衡意義或其裁量行使顯然有違比例、平等原則之裁量
    權濫用之情形，否則縱屬犯罪類型雷同，仍不得將不同案件
    裁量之行使比附援引為本案之量刑輕重比較。
四、經查：
  ㈠抗告人犯如附表所示之罪，經法院分別判處如附表所示之刑
    ，且先後確定在案，而其中如附表編號1至16，經臺灣桃園
    地方法院以108年度聲字第1594號裁定定應執行有期徒刑7年
    確定，有各該刑事判決書及本院被告前案紀錄表在卷可稽。
    茲檢察官就抗告人所犯如附表所示之罪向原審法院聲請定其
    應執行刑，經核認聲請為正當，定其應執行之刑。原裁定於
    各刑中之最長期（有期徒刑7年）以上、各刑合併之刑期（
    有期徒刑10年9月）以下，且未違反不利益變更禁止（有期
    徒刑7年7月）之法定範圍內定應執行有期徒刑7年2月，經核
    並未逾越刑法第51條第5款之界限，符合量刑裁量之外部性
    界限及內部性界限，亦無明顯過重而違背比例原則或公平正
    義之情形之裁量權濫用情事，又適用「限制加重原則」之量
    刑原理，對抗告人給予適度之刑罰折扣，符合法律授與裁量
    權之目的，自無違誤。
  ㈡至抗告人所犯雖多為持有、施用毒品罪，惟其所施用之毒品
    種類非僅單一，行為次數多達13次，犯罪日期自105年8月22
    日至106年12月9日，前後期間長達約1年4月，其間亦有另犯
    不同罪質之轉讓禁藥罪、妨害自由罪等罪，經綜合考量抗告
    人前開各罪之性質、次數，以及所反應出之人格特性，並權
    衡審酌行為人之責任與整體刑法目的及相關刑事政策，認原
    裁定在量刑權之法律拘束性原則下，依刑法第51條第5款規
    定，採限制加重原則，以宣告各刑中之最長期為下限，各刑
    合併之刑期為上限，且未逾越前定之執行刑加計其他裁判宣
    告刑總和，定應執行有期徒刑7年2月，已給予適度之刑罰折
    扣，符合法律授與裁量權之目的，並無濫用裁量權之情形，
    自屬適當。亦難謂有刑罰過苛、未能著重矯治與教化，或有
    不符罪責原則與比例原之情。抗告人請求參考其他案例，裁
    定較低刑度之刑，因各案情節有別，無從比附援引，亦詳前
    述。
五、綜上，抗告意旨仍執前詞，指摘原裁定定刑有違內部界限之
    法律目的及刑罰公平性，以及違反我國刑事政策之立法，請
    求裁定較低度之刑，為無理由，應予駁回。　　
據上論斷，應依刑事訴訟法第412條，裁定如主文。
中　　華　　民　　國　　109 　年　　8 　　月　　10　　日
              　　刑事第六庭    審判長法　官  劉方慈
                                      法　官  許曉微
                                      法　官  林家賢
以上正本證明與原本無異。      
如不服本裁定，應於收受送達後5日內向本院提出再抗告狀。
                                      書記官  謝文傑
中　　華　　民　　國　　109 　年　　8 　　月　　10　　日
附表：
   編  號          1         2         3    罪  名  毒品危害防制條例 毒品危害防制條例 毒品危害防制條例    宣告刑  有期徒刑9月 有期徒刑8月 有期徒刑9月   犯罪日期  105年8月22日 105年8月22日下午4 時前某時許至105年8 月22日下午5時30分許為警查獲時 106年3月5日 偵查（自訴）機關年度及案號  桃園地檢105年度偵字第19314號、105年度毒偵字第4917號 桃園地檢105年度偵字第19314號、105年度毒偵字第4917號 桃園地檢106年度毒偵字第2256、2521號   最  後  事  實  審 法    院 桃園地院 桃園地院 臺灣高院  案    號  106年度審訴字第980號 106年度審訴字第980號 106年度上訴字第2683 號  判決日期 106年12月6日 106年12月6日 106年12月19日  確  定  判  決 法    院 桃園地院 桃園地院 臺灣高院  案    號  106年度審訴字第980號 106年度審訴字第980號 106年度上訴字第2683 號  確定日期 107年1月11日 107年1月11日 107年1月16日 備          註  1.桃園地檢107年度執字第2577號 2.編號1至2之罪經桃園地院以106年度審訴字第980號判決定應執行有期徒刑1年2月。  1.桃園地檢107年度執字第2991號 2.編號3至6之罪經桃園地院以106年度審訴字第754號判決定應執行有期徒刑2年4月   編號1至16經桃園地院以108年度聲字第1594號裁定定應執行有期徒刑7年   

   編  號          4         5         6    罪  名  毒品危害防制條例 毒品危害防制條例 毒品危害防制條例    宣告刑  有期徒刑9月 有期徒刑7月 有期徒刑7月   犯罪日期  106年4月11日 106年3月5日 106年4月11日 偵查（自訴）機關年度及案號  桃園地檢106年度毒偵字第2256、2521號 桃園地檢106年度毒偵字第2256、2521號 桃園地檢106年度毒偵字第2256、2521號  最  後  事  實  審  法    院 臺灣高院 臺灣高院 臺灣高院  案    號  106年度上訴字第2683 號 106年度上訴字第2683 號 106年度上訴字第2683 號  判決日期 106年12月19日 106年12月19日 106年12月19日  確  定  判  決 法    院 臺灣高院 臺灣高院 臺灣高院  案    號  106年度上訴字第2683 號 106年度上訴字第2683 號 106年度上訴字第2683 號  確定日期 107年1月16日 107年1月16日 107年1月16 日 備          註  1.桃園地檢107年度執字第2991號 2.編號3至6之罪經桃園地院以106年度審訴字第754號判決定應執行有期徒刑2年4月     編號1至16經桃園地院以108年度聲字第1594號裁定定應執行有期徒刑7年   

   編  號          7         8         9    罪  名  毒品危害防制條例 毒品危害防制條例 毒品危害防制條例    宣告刑  有期徒刑10月 有期徒刑10月 有期徒刑10月   犯罪日期   106年5月29日至106 年5月30日 106年5月30日  106年7月3日  偵查（自訴）機關年度及案號  桃園地檢106年度偵字第13583號、106年度毒偵字第3306、4138、4728、6115、7810號 桃園地檢106年度偵字第13583號、106年度毒偵字第3306、4138、4728、6115、7810號 桃園地檢106年度偵字第13583號、106年度毒偵字第3306、4138、4728、6115、7810號  最  後  事  實  審  法    院 桃園地院 桃園地院 桃園地院  案    號  107年度審訴字第721 號 107年度審訴字第721 號 107年度審訴字第721 號  判決日期 107年8月15日 107年8月15日 107年8月15日  確  定  判  決 法    院 桃園地院 桃園地院 桃園地院  案    號  107年度審訴字第721 號 107年度審訴字第721 號 107年度審訴字第721 號  確定日期 107年9月17日 107年9月17日 107年9月17日 備          註  1.桃園地檢107年度執字第14135號 2.編號7至14之罪經桃園地院以107年度審訴字第721號判決定應執行有期徒刑4年6月     編號1至16經桃園地院以108年度聲字第1594號裁定定應執行有期徒刑7年   

   編  號          10         11         12    罪  名  毒品危害防制條例 毒品危害防制條例 毒品危害防制條例    宣告刑  有期徒刑7月 有期徒刑7月 有期徒刑10月   犯罪日期  106年5月29日 106年12月9日 106年10月3日 偵查（自訴）機關年度及案號  桃園地檢106年度偵字第13583號、106年度毒偵字第3306、4138、4728、6115、7810號 桃園地檢106年度偵字第13583號、106年度毒偵字第3306、4138、4728、6115、7810號 桃園地檢106年度偵字第13583號、106年度毒偵字第3306、4138、4728、6115、7810號  最  後  事  實  審  法    院 桃園地院 桃園地院 桃園地院  案    號  107年度審訴字第721 號 107年度審訴字第721 號 107年度審訴字第721 號  判決日期 107年8月15日 107年8月15日 107年8月15日  確  定  判  決 法    院 桃園地院 桃園地院 桃園地院  案    號  107年度審訴字第721 號 107年度審訴字第721 號 107年度審訴字第721 號  確定日期 107年9月17日 107年9月17日 107年9月17日 備          註  1.桃園地檢107年度執字第14135號 2.編號7至14之罪經桃園地院以107年度審訴字第721號判決定應執行有期徒刑4年6月     編號1至16經桃園地院以108年度聲字第1594號裁定定應執行有期徒刑7年   

   編  號          13         14         15    罪  名  毒品危害防制條例 毒品危害防制條例 毒品危害防制條例    宣告刑  有期徒刑8月 有期徒刑8月 有期徒刑6月，如易科罰金，以新臺幣1,000元為折算1日。   犯罪日期  106年7月3日 106年10月3日 106年12月9日 偵查（自訴）機關年度及案號  桃園地檢106年度偵字第13583號、106年度毒偵字第3306、4138、4728、6115、7810號 桃園地檢106年度偵字第13583號、106年度毒偵字第3306、4138、4728、6115、7810號 桃園地檢106年度偵字第13583號、106年度毒偵字第3306、4138、4728、6115、7810號  最  後  事  實  審  法    院 桃園地院 桃園地院 桃園地院  案    號  107年度審訴字第721 號 107年度審訴字第721 號 107年度審訴字第721 號  判決日期 107年8月15日 107年8月15日 107年8月15日  確  定  判  決 法    院 桃園地院 桃園地院 桃園地院  案    號  107年度審訴字第721 號 107年度審訴字第721 號 107年度審訴字第721 號  確定日期 107年9月17日 107年9月17日 107年9月17日 備          註  1.桃園地檢107年度執字第14135號 2.編號7至14之罪經桃園地院以107年度審訴字第721號判決定應執行有期徒刑4年6月  桃園地檢107年度執字第14136號   編號1至16經桃園地院以108年度聲字第1594號裁定定應執行有期徒刑7年   

   編  號          16         17 （以下空白）    罪  名  藥事法 妨害自由     宣告刑  有期徒刑4月 有期徒刑7月    犯罪日期  106年12月8日 105年4月22日  偵查（自訴）機關年度及案號  桃園地檢107年度偵字第8799號  桃園地檢106年度偵字第8109、18941號、偵緝字第2344號   最  後  事  實  審  法    院 桃園地院 桃園地院   案    號  107年度桃簡字第2092號 107年度訴字第344號   判決日期 108年3月14日 108年8月22日   確  定  判  決 法    院 桃園地院 桃園地院   案    號  107年度桃簡字第2092號 107年度訴字第344號   確定日期 108年4月8日 108年9月24日 （原裁定附表誤載為108年8月22日，應予更正）  備          註  1.桃園地檢108年度執字第6448號 2.編號1至16經桃園地院以108年度聲字第1594號裁定定應執行有期徒刑7年 桃園地檢108年度執字第13884號